【裁判字號】    95,豐簡上,230
【裁判日期】    951025
【裁判案由】    詐欺
【裁判全文】
臺灣臺中地方法院刑事判決           95年度豐簡上字第230號
上  訴  人
即  被  告  丙○○
上列上訴人因詐欺案件，不服臺灣臺中地方法院簡易庭九十五年
度豐簡字第一五號中華民國九十五年二月二十四日第一審簡易判
決（聲請案號：臺灣臺中地方法院檢察署九十四年度偵字第三七
一八號），提起上訴，後經臺灣臺中地方法院檢察署檢察官移送
併辦（九十五年度偵字第二○五七、五七四六、一一一二六、一
八○二五號），本院合議庭認不得以簡易判決處刑，逕改依通常
程序為第一審判決如下：
      主    文
原判決撤銷。
丙○○連續幫助意圖為自己不法之所有，以詐術使人將本人之物
交付，處有期徒刑捌月。
      犯罪事實
一、丙○○與庚○○（所犯幫助詐欺罪業經本院以九十五年度豐
    簡字第一五號判決處以有期徒刑五月確定）為夫妻。丙○○
    其可預見一般人取得他人金融帳戶使用常與財產犯罪密切相
    關，且取得他人存摺之目的在於掩飾犯罪所得之財物或財產
    上利益不易遭人追查，又對於提供帳戶雖無引發他人萌生犯
    罪之確信，但仍以縱若有人持以犯罪，亦無違反其本意之概
    括幫助犯意，連續為下列行為：
  (一)丙○○提供其所有之華南商業銀行（下稱華南銀行）清水分
    行帳號000000000000號帳戶（民國八十九年十
    一月十三日開戶）之存摺、提款卡及密碼予庚○○，再於九
    十三年年中之某日，在臺中市○○路上，由庚○○將前開存
    摺、提款卡及密碼以新臺幣（下同）三千元之代價出賣予綽
    號「阿寶」之姓名及年籍均不詳之成年男子（下稱「阿寶」
    ）使用，以此方式幫助他人犯罪。未幾，上開帳戶、提款卡
    、密碼等物，便由不詳之人使用，而於九十三年九月八日下
    午二時三十分許，撥打電話簡訊予乙○○，表示其信用卡遭
    盜刷，致乙○○陷於錯誤，依該不詳之人指示至附近郵局所
    附設之自動櫃員機為操作查詢，因而將其於個人帳戶內之存
    款五萬八千六百三十七元轉匯至上開丙○○所有之華南銀行
    清水分行帳戶內，再由該不詳之人領出。嗣經乙○○發覺有
    異始知受騙而報警處理，方依上開丙○○華南銀行清水分行
    帳戶帳號循線查知上情。
  (二)丙○○提供其所有之臺中商業銀行大雅分行帳號00000
    0000000號帳戶（九十三年八月二十四日開戶）、臺
    新國際商業銀行（下稱臺新銀行）大雅分行帳號00000
    000000000000號帳戶（九十四年一月二十七日
    開戶）之存摺、提款卡及密碼予庚○○，再於九十四年年初
    之某日，在臺中市○○路某泡沫紅茶店，由庚○○將上開兩
    銀行之存摺、提款卡及密碼分別以三千元、二千至三千元（
    臺新銀行帳戶出售之價錢因時間已久，庚○○已不復記憶）
    之代價出賣予「阿寶」使用，以此方式幫助他人犯罪。未幾
    ，上開臺新銀行大雅分行帳戶、提款卡、密碼等物，便由不
    詳之人使用，適甲○○經由報紙所刊登之貸款廣告，聯繫該
    不詳之人辦理貸款，經告知需先匯法律費用及保證金方能辦
    理，致甲○○陷於錯誤，乃分別於九十四年二月十七日下午
    一時五十分許、下午二時三十八分許、下午三時四十三分許
    ，到宜蘭縣五結鄉利澤郵局，接續匯款九千零二十三元、二
    萬一千八百元（併案意旨書贅載二萬五千元）至丙○○所開
    立之上揭臺新銀行帳戶，再由該不詳之人領出；而前揭臺中
    商業銀行大雅分行之帳戶、提款卡、密碼等物，亦由不詳之
    人使用，於九十四年十月五日上午十時四十分許，撥打電話
    予丁○○，佯稱其為彩星娛樂公司，並告知丁○○中獎一百
    萬元，要求丁○○繳納稅金，致丁○○陷於錯誤，而於同日
    中午十二時十一分許，到新竹縣新竹商業銀行內壢分行，匯
    款八萬二千元至丙○○所開立之上揭臺中商業銀行帳戶，再
    由該不詳之人領出。嗣經甲○○、丁○○分別發覺有異始知
    受騙而報警處理，方依上開丙○○臺中商業銀行大雅分行及
    臺新銀行大雅分行帳戶帳號循線查知上情。
  (三)丙○○提供其所有之臺灣中小企業銀行大雅分行帳號000
    00000000號帳戶（九十四年七月二十二日開戶）、
    玉山銀行大雅分行帳號0000000000000號帳戶
    （九十四年七月二十五日開戶）之存摺、提款卡及密碼予庚○○；再於九十四年七月、八月間之某日，在臺中市市區某
    處，由庚○○將上開兩銀行之存摺、提款卡及密碼分別以二
    千元、三千元之代價出賣予「阿寶」使用，以此方式幫助他
    人犯罪。未幾，上開玉山銀行大雅分行之帳戶、提款卡、密
    碼等物，便由不詳人等使用，而渠等基於意圖為自己不法所
    有之犯意聯絡，於九十四年八月二日上午十一時許，推由其
    中一人自稱「韓小姐」撥打電話予戊○○，佯稱其為薇特莉
    生物科技公司，並告知戊○○中獎，要求戊○○繳納律師費
    用，致戊○○陷於錯誤，於同日上午十一時十五分許，到臺
    中縣大甲鎮○○路一號大甲郵局，匯款九千六百元至丙○○
    所開立之上揭玉山銀行大雅分行帳戶，再由其中一人領出；
    而前揭臺灣中小企業銀行大雅分行帳戶、提款卡、密碼等物
    ，亦由不詳之人使用，而於九十四年八月二十四日上午十一
    時許，撥打電話予己○○，佯裝係己○○之主任，並告以急
    需金錢週轉，致己○○陷於錯誤，而於同日上午十一時十分
    許，到高雄市○○○路聯邦商業銀行自動櫃員機，匯款二萬
    元至丙○○所開立之上揭臺灣中小企業銀行大雅分行帳戶，
    再由該不詳之人領出。嗣經戊○○、己○○分別發覺有異始
    知受騙而報警處理，方依上開丙○○臺灣中小企業銀行大雅
    分行、玉山銀行大雅分行帳戶帳號循線查知上情。
二、案經臺中縣警察局清水分局報請臺灣臺中地方法院檢察署檢
    察官偵查後聲請簡易判決處刑，及臺中縣警察局豐原分局報
    請臺灣臺中地方法院檢察署檢察官移送併辦。
      理    由
一、按被告以外之人於審判外之言詞或書面陳述，除法律有規者
    外，不得作為證據；又被告以外之人於審判外之陳述，雖不
    符前四條之規定，而經當事人於審判程序同意作為證據，法
    院審酌該言詞陳述或書面陳述作成時之情況，認為適當者，
    亦得為證據，刑事訴訟法第一百五十九條第一項及第一百五
    十九條之五第一項分別定有明文。查被告丙○○於本院審理
    時同意將被害人乙○○、丁○○、甲○○、己○○、戊○○
    之警詢筆錄做為證據（參見本院卷第八一、八二、一一九頁
    ），且本院審酌該警詢筆錄作成時之情況，亦認為適當，則
    依刑事訴訟法第一百五十九條之五第一項之規定，為傳聞法
    則之例外，有證據能力，本院自得引為判決之依據，合先敘
    明。
二、訊據被告固不否認上開五個銀行帳戶均為其所申請開立，惟
    矢口否認有何幫助詐欺犯行，辯稱：伊申請上開五個帳戶，
    係用來匯入其他公司給付之工程款之用，帳戶之存摺、提款
    卡、密碼均由伊太太庚○○保管，伊不知庚○○出賣上開五
    個帳戶云云。惟查：
  (一)被害人乙○○、丁○○、己○○、丁○○、戊○○受不詳之
    人詐騙，以致陷於錯誤，而於前揭時、地，各匯款五萬八千
    六百二十、八萬二千元、三萬零八百二十三元、二萬元、九
    千六百元至被告所有之上開華南銀行、臺中商業銀行、臺新
    銀行、臺灣中小企業銀行、玉山銀行帳戶等情，業據被害人
    乙○○、丁○○、甲○○、己○○、戊○○於警詢中指述綦
    詳，並為被告所不爭執，且有被害人乙○○、丁○○、甲○○、己○○、戊○○各自提出之存摺內頁影本一紙、新竹國
    際商業銀行匯款副通知書影本一紙、中華郵政公司自動櫃員
    機交易明細表二紙、聯邦銀行客戶交易明細表影本一紙、郵
    政跨行匯款申請書影本一紙，及華南商業銀行清水分行九十
    三年十二月六日（九三）華清存字第一八七號函、臺中商業
    銀行九十五年一月二十四日中大雅字第○九五○三八○○○
    三六號函、臺新國際商業銀行九十五年五月十九日臺新作集
    字第九五○五七二五號函、臺灣中小企業銀行大雅分行九十
    四年十月十一日九四大雅字第○○二二四號函附之存款往來
    明細表、玉山銀行大雅分行九十四年八月十九日玉大雅字第
    ○五○八一二○一號函附之開戶資料、交易明細表等資料在
    卷可憑，足見被告所有之上開五個帳戶確為該不詳之人用來
    掩飾詐欺犯罪之出入帳戶。
  (二)經清查後，被告除於八十九年十一月十三日在華南商業銀行
    清水分行開設上開帳戶，又於九十三年八月二十四日在臺中
    商業銀行大雅分行、於九十四年一月二十七日在臺新商業銀
    行大雅分行、於九十四年七月二十二日在臺灣中小企業銀行
    大雅分行、於九十四年七月二十五日在玉山銀行大雅分行分
    別申設帳戶，此有華南商業銀行清水分行九十三年十二月六
    日（九三）華清存字第一八七號函、臺中商業銀行九十五年
    一月二十四日中大雅字第○九五○三八○○○三六號函、臺
    灣中小企業銀行大雅分行九十四年十月十一日九四大雅字第
    ○○二二四號函、臺新國際商業銀行九十五年五月十九日臺
    新作集字第九五○五七二五號函、玉山銀行大雅分行九十四
    年八月十九日玉大雅字第○五○八一二○一號函附之相關資
    料在卷可稽。對於申設前揭帳戶之原因，證人庚○○先於本
    院審理時證稱：是對方公司指定匯款銀行才去開戶云云（參
    見本院卷七一頁），後因無法自圓其說，才又改稱：是伊騙
    被告說有公司要匯錢進去，要被告去開戶云云（參見本院卷
    第七七頁），則證人庚○○證詞反覆，已非無疑；且被告辯
    稱：這五個帳戶都是伊自己去開戶的，證人庚○○跟伊說匯
    款用的華南商業銀行不見，要伊另外去開戶，因為去華南銀
    行補辦要跑很遠，其他銀行都在住家附近，那時候伊沒有工
    程，證人庚○○說等到有工程才要用，伊的工程不是很大，
    有時候只有幾百元，幾千元云云（參見本院卷第八一頁），
    然證人庚○○卻於本院審理時證稱：伊跟被告說公司要匯錢
    進去，請被告去開戶，其實是伊騙他的云云（參見本院卷第
    七七頁），顯與被告所述等有工程才要用並不相符；且若開
    戶目的係要供對方公司匯入工程款，除非長期大宗之工程因
    交付現金不便才需特定之帳戶以供匯款，豈有僅為幾百元或
    幾千元之工程款特地去開立上揭五個帳戶供他人匯款之理？
    被告又辯稱：伊很少管錢，伊都相信證人庚○○云云，惟被
    告為智慮正常已出社會之成年人，應能理解幾百元或幾千元
    之工程款以現金交付較為便利之情，怎會受證人庚○○所騙
    去開設帳戶，是被告前揭辯解及證人庚○○之證述，均要無
    可採。
  (三)被告因上開華南銀行帳戶成為詐欺出入帳戶，而於九十四年
    一月十四日至臺中縣警察局清水分局接受警方詢問（參見臺
    灣臺中地方法院檢察署九十四年度偵字第三七一八號偵查卷
    宗第六、七頁），故被告已知前揭華南商業銀行帳戶遭不詳
    之人作為供詐欺出入帳戶之用，卻又馬上於九十四年一月二
    十七日申請臺新商業銀行帳戶，竟未加妥善保管及留意是否
    為證人庚○○不法使用，再度把存摺、提款卡、密碼交予證
    人庚○○，致該臺新銀行帳戶於九十四年二月十七日成為不
    詳之人詐欺之出入帳戶，被告所為顯與合理使用個人帳戶相
    悖。被告雖辯稱信任證人庚○○才會如此云云，惟證人庚○○已有三次將被告帳戶做不明用途情況下，常人理應起疑，
    被告卻又於九十四年七月二十二日開立臺灣中小企業銀行大
    雅分行上開帳戶，再於同年七月二十五日再開立玉山銀行大
    雅分行前揭帳戶，非但密集開設帳戶，且又未自行妥善保管
    ，均將前揭二帳戶之存摺、提款卡、密碼再交予證人庚○○
    ，而上開兩帳戶又馬上分別於同年八月二十四日、同年八月
    二日成為不詳之人詐欺之出入帳戶，若非被告同意證人庚○○出賣帳戶，何以至此；況被告又辯稱：伊與證人載如玉感
    情不好，甚至還有寫離婚協議書（參見本院卷第一二一頁）
    ，被告與證人庚○○既然婚姻出現狀況，怎會因信任證人庚○○，而把所有帳戶之存摺、提款卡、密碼交證人庚○○，
    被告所辯，實與常情相悖，益見被告應係將上開華南銀行、
    臺中商業銀行、臺新銀行、臺灣中小企業銀行、玉山銀行帳
    戶之存摺、提款卡及密碼經由證人庚○○出賣予「阿寶」，
    致為灼然。
  (四)按刑法上之故意，可分為直接故意與不確定故意（間接故意
    ），所謂「不確定故意」，係指行為人對於構成犯罪之事實
    ，預見其發生而其發生並不違背其本意者，刑法第十三條第
    二項定有明文；且衡諸常情，一般國人向金融機構開設帳戶
    ，並無任何法令限制，若係正當用途，大可光明正大，自行
    申請供己使用，何必向他人收集？再者，帳戶之用途係用來
    存提款項，而存摺、提款卡、國民身分證等均係個人重要之
    物件，並具有一定金融交易目的及識別意義，一旦有人收集
    他人帳戶及上開物品供做不明使用，依一般認知，必是隱身
    幕後之使用人欲利用人頭帳戶掩飾犯行免於遭人追查，自極
    易於令人有與不法犯罪之目的相關之合理懷疑。被告為具一
    般社會智識經驗之成年人，自應知不詳人等利用上開五個帳
    戶作犯罪之用，是其對於他人利用上開五個帳戶存摺、提款
    卡及密碼作為犯詐欺罪之出入帳戶等情，能預見其發生且其
    發生不違背其本意，其有幫助不詳人等利用上開五個帳戶帳
    戶犯詐欺罪之不確定故意，允無疑義。
  (五)綜上，本案事證明確，被告犯行洵堪認定，應依法論科。
三、被告行為後，刑法於九十四年二月二日修正公布，於九十五
    年七月一日施行，而行為後法律有變更者，適用行為時之法
    律，但行為後之法律有利於行為人者，適用最有利於行為人
    之法律，現行刑法第二條第一項訂有明文，此條規定乃與刑
    法第一條罪刑法定主義契合，而貫徹法律禁止溯及既往原則
    ，係規範行為後法律變更所生新舊法律比較適用之準據法，
    是刑法第二條本身雖經修正，但刑法第二條既屬適用法律之
    準據法，本身尚無比較新舊法之問題，應一律適用裁判時之
    現行刑法第二條規定以決定適用之刑罰法律，先予敘明。又
    本次刑法修正之比較新舊法，應就罪刑有關之共犯、未遂犯
    、想像競合犯、牽連犯、連續犯、結合犯，以及累犯加重、
    自首減輕暨其他法定加減原因（如身分加減）與加減例等一
    切情形，綜其全部罪刑之結果而為比較，最高法院九十五年
    五月二十三日著有九十五年度第八次刑庭會議決議可資參照
    。經查：
  (一)被告行為後，刑法第五十六條連續犯之規定，業於九十四年
    二月二日修正公布刪除，並於九十五年七月一日施行，因行
    為後新法業已刪除連續犯之規定，此刪除雖非犯罪構成要件
    之變更，但顯已影響行為人刑罰之法律效果，自屬法律有變
    更。依行為時之舊法，被告數犯罪行為僅以一罪論，而依裁
    判時之新法，被告數犯罪行為即須分論併罰，比較新、舊法
    結果，並依新修正刑法第二條第一項規定，仍應適用較有利
    於被告之行為時法律即舊法論以連續犯。
  (二)刑法第三百三十九條第一項詐欺取財罪規定其法定刑得科或
    併科銀元一千元以下罰金，然被告行為後，於九十五年六月
    十四日增訂刑法施行法第一條之一，並規定：「中華民國九
    十四年一月七日刑法修正施行後，刑法分則編所定罰金之貨
    幣單位為新臺幣。九十四年一月七日刑法修正時，刑法分則
    編未修正之條文定有罰金者，自九十四年一月七日刑法修正
    施行後，就其所定數額提高為三十倍。但七十二年六月二十
    六日至九十四年一月七日新增或修正之條文，就其所定數額
    提高為三倍。」（註：刑法修正公布日期應為九十四年二月
    二日，施行日期為九十五年七月一日，前揭條文日期似有錯
    誤，但不影響本案之判斷），且九十四年二月二日施行公布
    九十五年七月一日施行之刑法第三十三條第五款修正為：「
    主刑之種類如下：五、罰金：新臺幣一千元以上，以百元計
    算之，」，是依修正後之法律，刑法第三百三十九條第一項
    詐欺取財罪所得科處之罰金刑最高為新臺幣三萬元、最低為
    新臺幣一千元；而被告行為時適用之罰金罰鍰提高標準條例
    第一條前段規定：「依法律應處罰金、罰鍰者，就其原定數
    額得提高為二倍至十倍。但法律已依一定比率規定罰金或罰
    鍰之數額或倍數者，依其規定。」、現行法規所定貨幣單位
    折算新臺幣條例第二條規定：「現行法規所定金額之貨幣單
    位為圓、銀元或元者，以新臺幣之三倍折算之。」，及修正
    前刑法第三十三條第五款規定: 「主刑之種類如下：五、罰
    金：一元以上。」，是依行為時之法律，刑法第三百三十九
    條第一項詐欺取財罪所得科處之罰金刑最高為新臺幣三萬元
    、最低為新臺幣三十元。因此，比較上述修正前、後之刑罰
    法律，自以被告行為時之舊法即依修正前刑法第三十三條第
    五款，並配合罰金罰鍰提高標準條例第一條前段為法條適用
    之依據。
  (三)綜合上述各條文修正前、後之比較，揆諸前揭最高法院決議
    及修正後刑法第二條第一項規定之「從舊、從輕」原則，自
    應適用被告行為時之法律，即修正前刑法之相關規定，並配
    合罰金罰鍰提高標準條例第一條前段及修正前罰金罰鍰提高
    標準條例第二條之規定，予以論處。
四、被告基於幫助詐欺之不確定故意，提供上開銀行存摺、提款
    卡、密碼予該不詳之人，作為詐欺所用之出入帳戶，幫助該
    不詳之人取得詐欺被害人款項之行為，核其所為，係犯刑法
    第三十條第一項、第三百三十九條第一項詐欺取財罪之幫助
    犯。犯罪事實一(三)所示之不詳人等就詐欺取財犯行，有犯意
    聯絡及行為分擔，為共同正犯，惟幫助犯係從犯，從屬正犯
    而成立，刑法上既無「共同幫助」之情，當亦無「幫助共同
    」之可言（司法院廳刑一字第一一○四號函亦同此見解）
    ，是本案被告幫助他人犯共同詐欺取財罪，為從犯，爰依修
    正前刑法第三十條規定第二項減輕其刑（刑法第三十條幫助
    犯之規定，於九十四年二月二日修正公布，於九十五年年七
    月一日施行，修正後刑法第三十條規定：「幫助他人實行犯
    罪行為者，為幫助犯。雖他人不知幫助之情者，亦同。幫助
    犯之處罰，得按正犯之刑減輕之。」，對照修正前刑法第三
    十條規定：「幫助他人犯罪者，為從犯。雖他人不知幫助之
    情者，亦同。從犯之處罰，得按正犯之刑減輕之。」，係為
    釐清共犯獨立性與從屬性之爭，而修正文字採共犯從屬說之
    「限制從屬形式」，然不論依修正前、後之刑法第三十條，
    對本案而言，被告均構成幫助犯，故並無有利或不利之情形
    ，自不生新舊法比較之問題，應逕依修正前刑法第三十條幫
    助犯之規定減輕其刑）。犯罪事實一(二)、(三)所示之帳戶，係
    被告分別經由證人庚○○以一行為出賣之，經不詳人等分別
    持供詐欺取財之用，而同時觸犯數個幫助詐欺取財罪，係一
    行為而觸犯數罪名，屬想像競合犯，應依刑法第五十五條規
    定，從一重之幫助詐欺取財罪處斷。又按連續幫助與幫助連
    續為不同之犯罪態樣，如基於概括犯意，多次幫助他人犯罪
    ，為連續幫助，該幫助者有多次犯罪行為；如以一幫助行為
    ，幫助他人連續犯罪，則為幫助連續，就幫助犯而言，僅有
    一次犯罪行為（最高法院八十七年度臺上字第三八六五判決
    意旨參照），而被告有三次出賣上開不同帳戶、提款卡、密
    碼之行為，是其先後三次幫助詐欺犯行，時間相互接近，方
    法相同，觸犯構成要件相同之罪，顯係基於概括犯意為之，
    為連續犯，應依修正前刑法第五十六條之規定，論以連續幫
    助詐欺取財一罪，並加重其刑，另依法先加重後減輕之。又
    公訴人聲請簡易判決處刑雖未論列犯罪事實欄一(二)、(三)所示
    之幫助詐欺犯行，然此部分與已聲請簡易判決處刑之犯罪事
    實欄一(一)所示之幫助詐欺部分，有連續犯之裁判上一罪關係
    ，本為起訴效力所及，本院自應併予審理。被告上訴意旨辯
    稱其未犯幫助詐欺罪云云，並不足採，已如前述，本件被告
    上訴並無理由，原審予以論罪科刑，亦非無見，惟因原判決
    未及審酌檢察官移送併辦部分而有未洽，原判決既有可議，
    即屬無可維持，應由本院將原判決撤銷改判。爰審酌被告所
    為嚴重擾亂金融交易秩序及阻礙國家偵查追緝之行使，暨其
    智識、犯罪目的、手段，犯後否認犯行，未見悔意，態度欠
    佳等一切情狀，量處如主文所示之刑，以示懲儆。
五、按檢察官聲請以簡易判決處刑之案件，經法院認為有第四百
    五十一條之一第四項但書之情形者，應適用通常訴訟程序審
    判之，刑事訴訟法第四百五十二條定有明文；又按對於簡易
    判決之上訴，準用刑訴法第三編第一章及第二章之規定，管
    轄第二審之地方法院合議庭受理簡易判決上訴案件，應依通
    常程序審理，其認案件有刑訴法第四百五十二條之情形者，
    應撤銷原判決，逕依通常程序為第一審判決，法院辦理刑事
    訴訟簡易程序案件應行注意事項第十四項亦有規定。查本院
    於審理中尚有檢察官移送併辦如犯罪事實欄一(二)、(三)所示之
    犯罪事實，是法院認定之犯罪事實顯然與檢察官據以求處罪
    刑之事實不符，而有刑事訴訟法第四百五十一條之一第四項
    但書第二款前段之情形，依前揭法律規定，原審乃屬誤用簡
    易處刑程序，應由本院合議庭逕依通常程序審理後，而為第
    一審之判決，檢察官或被告如不服本判決，仍得於法定上訴
    期間內，向管轄之第二審法院提起上訴，附此敘明。
據上論斷，應依刑事訴訟法第四百五十五條之一第一項、第三項
、第四百五十二條、第四百五十一條之一第四項但書第二款前段
、第三百六十九條第一項前段、第三百六十四條、第二百九十九
條第一項前段，刑法第二條第一項前段、（修正前）刑法第五十
六條、（修正前）第三十條第一項、第二項、第三百三十九條第
一項，罰金罰鍰提高標準條例第一條前段，判決如主文。
中    華    民    國    95    年    10    月    25    日
                  刑事第十三庭  審判長法  官  陳慧珊
                                      法  官  李秋娟
                                      法  官  黃裕仁
上正本證明與原本無異。
如不服本判決，應於送達後十日內向本院提出上訴狀（須附繕
本），上訴於臺灣高等法院臺中分院。
                                      書記官  王嘉仁
中    華    民    國    95    年    10    月    25    日
附錄本案論罪科刑法條全文
刑法第三百三十九條
意圖為自己或第三人不法之所有，以詐術使人將本人或第三人之
物交付者，處五年以下有期徒刑、拘役或科或併科一千元以下罰
金。
以前項方法得財產上不法之利益或使第三人得之者，亦同。
前二項之未遂犯罰之。


司法院資訊處製作；財團法人民間司法改革基金會備份。
